【裁判字號】    92,交聲,1407
【裁判日期】    921120
【裁判案由】    違反道路交通管理處罰條例聲明異議
【裁判全文】
臺灣臺北地方法院交通事件裁定                  九十二年度交聲字第一四０七號
      異議人即
      受處分人    甲○○  男  .
右列異議人即受處分人因違反道路交通管理處罰條例案件，對於交通部公路總局臺北
市交通裁決所九十二年十一月六七日所為之處分（原處分：北市裁三字第裁二二－一
Ａ0000000號），聲明異議，本院裁定如左：
    主  文
異議駁回。
    理  由
一、按汽車駕駛人停車時，停車時間、位置、方式、車種不依規定者者，處新台幣（
    下同）六百元以上一千二百元以下罰鍰，道路交通管理處罰條例第五十六條第一
    項第九款定有明文。
二、本件異議人即受處分人所有車號ＦＡ－七六四０號自小客車於民國九十二年十月
    六日十四時十七分，在臺北市○○街一號，因「車輛不依規定於裝卸貨車停車格
    位內違規停車」，停車位置不依規定，為台北市是停車管理處值勤交通助理員何
    瑞祥以拍照方式採證，並以受處分人所有之汽車違反道路交通管理處罰條例第五
    十六條第一項第九款規定之行為掣單舉發，嗣郵寄舉發違反道路交通事件通知單
    （下稱舉發通知單）至受處分人
    前之九十二年十一月十二日申訴，經原處分機關函請原舉發單位調查結果，仍認
    受處分人所有之自小客車違反前開規定，原處分機關乃於九十二年十一月六日依
    道路交通管理處罰條例第五十六條第一項第九款及違反道路交通管理事件統一裁
    罰基準表之規定，裁處罰鍰六百元。
三、受處分人於其異議狀否認其自小客車停放之位置有何違反道路交通管理處罰條例
    之行為，辯稱：伊不知為何會被開單，對開單方法不了解云云經查：受處分人所
    有之自小客車於九十二年十月六日十四時十七分，停放在臺北市○○街一號，而
    該處已經劃為裝卸貨停車格等事實，此有舉發機關之舉發照片，顯示受處分人所
    有之ＡＦ—七六四０號自小客車確係停在劃藍色停車格之裝卸貨停車格，且照片
    中亦沒有人正在裝卸貨，此有舉發照片一紙附卷可稽，受處分人上開所辯，礙難
    採信，其違規行為，應堪認定。
四、綜上所述，受處分人所有之車輛確有停放位置不依規定之違規行為，已可認定，
    原處分機關依道路交通管理處罰條例第五十六條第一項第九款及違反道路交通管
    理事件統一裁罰基準表規定，裁處最低額罰鍰六百元，並無違誤，本件受處分人
    之異議為無理由，應予駁回。
據上論斷，應依道路交通案件處理辦法第十九條，裁定如主文。
中      華      民      國    九十二    年     十一     月     二十     日
                                      臺灣臺北地方法院交通法庭
                                          法    官  陳  德  民
右正本證明與原本無異。
如不服本裁定，應於裁定送達後五日內向本院提出抗告狀。
                                          書 記 官  葉  志  昭
中      華      民      國    九十二    年     十一     月    二十七    日


司法院資訊處製作；財團法人民間司法改革基金會備份。
